臺灣高等法院刑事裁定
110年度抗字第1006號
抗  告  人
即  受刑人  賈承勳


上列抗告人因聲請撤銷緩刑案件，不服臺灣新北地方法院中華民
國110年6月3日裁定（110年度撤緩字第125號），提起抗告，本
院裁定如下：
    主  文
抗告駁回。                                             
    理  由
一、檢察官聲請意旨略以：抗告人即受刑人甲○○(下稱受刑人)因
    違反毒品危害防制條例案件，經臺灣新北地方法院(下稱原
    審)以108年度少訴字第24號（臺灣新北地方檢察署檢察官10
    8年度少偵字第26號）判決處有期徒刑1年8月，緩刑5年，緩
    刑期間付保護管束（聲請人漏未記載），於民國109年1月7
    日確定在案(下稱前案)。惟受刑人於緩刑期內109年8月27日
    故意犯三人以上共同詐欺取財罪，經原審於110年1月19日以
    109年度審訴字第2262號判處不得易科罰金之有期徒刑1年1
    月，緩刑2年，緩刑期間付保護管束，並應向指定之政府機
    關、政府機構、行政法人、社區或其他符合公益目的之機構
    或團體，提供40小時之義務勞務（聲請人漏未記載），於11
    0年3月10日確定(下稱後案)。核受刑人所為，已合於刑法第
    75條第1項第1款所定撤銷緩刑宣告之原因，爰依刑事訴訟法
    第476條規定聲請撤銷等語。
二、原裁定意旨略以：受刑人前案經原審以108年度少訴字第24
    號判決處有期徒刑1年8月，緩刑5年，緩刑期間付保護管束
    ，於109年1月7日確定，緩刑期間為109年1月7日至114年1月
    6日。惟受刑人於緩刑期內之109年8月27日故意再犯後案，
    經原審於110年1月19日以109年度審訴字第2262號判決處有
    期徒刑1年1月，緩刑2年，緩刑期間付保護管束，並應向指
    定之政府機關、政府機構、行政法人、社區或其他符合公益
    目的之機構或團體，提供40小時之義務勞務，於110年3月10
    日確定等情，有上揭刑事判決書及本院被告前案紀錄表各1
    份附卷可稽，是受刑人於前案緩刑期內因故意犯他罪，後案
    受逾6月有期徒刑之宣告甚明，核與刑法第75條第1項第1款
    所定應撤銷緩刑宣告之事由。又本件聲請人係於確定判決後
    6個月內即110年4月27日向原審提出撤銷緩刑宣告之聲請，
    其聲請程序亦合於規定。從而，本件聲請人所為之聲請，經
    核於法並無不合，應予准許。
三、抗告意旨略以：受刑人雖知緩刑期間內不得再犯等規定，惟
    所犯之後案係受他人所騙，以為僅係幫他人領錢，事前、事
    後仍再三確認其為合法之事，對於詐欺、車手一事均不知情
    ，亦從未參與，事後並極力配合警方。前因年少無知，誤交
    損友以致身陷囹圄，今實已痛改前非，自出桃監後痛定思痛
    ，故斷絕與舊時玩伴聯繫，更為謀求一技之長，現於木工廠
    專職學習手藝，已培養積極向上、正向樂觀之心態，對過往
    所犯之行感到十分自責、懊悔不已，爰懇請鈞長審酌上情，
    給予其改過自新之機會，撤銷原裁定，改判易服社會勞動或
    拘役、緩刑云云。
四、按受緩刑之宣告，在緩刑期內因故意犯他罪，而在緩刑期內
    受逾六月有期徒刑之宣告確定者，撤銷其宣告，刑法第75條
    第1項第1款定有明文。而其立法理由謂：緩刑制度係為促使
    惡性輕微之被告或偶發犯、初犯改過自新而設，如於緩刑期
    間、緩刑前故意犯罪，且受不得易科罰金之有期徒刑以上刑
    之宣告確定者（意即應入監服刑），足見行為人並未因而有
    改過遷善之意，此等故意犯罪之情節，不宜予以緩刑之寬典
    ，而有「應」撤銷緩刑宣告之必要。是依上開規定，如符合
    該要件本院依法即「應」撤銷緩刑，而無裁量之餘地，與刑
    法第75條之1採用裁量撤銷主義，賦與法院撤銷與否權限之
    情形不同。又緩刑之宣告應撤銷者，由受刑人所在地或其最
    後住所地之地方法院檢察官聲請該法院裁定之，刑事訴訟法
    第476條亦有明定。
五、經查：
  ㈠受刑人因犯前案，經原審以108年度少訴字第24號判決處有期
    徒刑1年8月，緩刑5年，緩刑期間付保護管束，於109年1月7
    日確定，緩刑期間為109年1月7日至114年1月6日。又於緩刑
    期內之109年8月27日故意再犯後案，經原審於110年1月19日
    以109年度審訴字第2262號判決處有期徒刑1年1月，緩刑2年
    ，緩刑期間付保護管束，並應向指定之政府機關、政府機構
    、行政法人、社區或其他符合公益目的之機構或團體，提供
    40小時之義務勞務，於110年3月10日確定等情，有上揭刑事
    判決書及本院被告前案紀錄表各1份附卷可稽。是受刑人確
    於緩刑期內故意犯他罪，而在緩刑期內受逾6月有期徒刑之
    宣告確定甚明。
  ㈡抗告意旨雖以受刑人係受他人所騙而犯後案，對於後案所犯
    之三人以上共同詐欺取財罪，與其所擔任車手一事均不知情
    ，亦從未參與，且於犯前案過後即改過遷善，現已於木工廠
    學得一技之長，對原裁定撤銷緩刑，自難甘服云云，指摘原
    裁定不當。然抗告人年紀固輕，惟其於緩刑期間，仍涉犯故
    意犯三人以上共同詐欺取財案件，輕忽他人財產法益保障，
    已非偶然發生，足見其法治觀念淡薄，難認有何值得同情之
    處，對於社會秩序之危害、所呈現之惡性及反社會人格，確
    已達相當程度，足認未因前案諭知緩刑而有絲毫警惕效果，
    更無改過自新之實據；另原審109年度審訴字第2262號判決
    事實及理由，已敘明抗告人「於準備程序就被訴事實為全部
    有罪之陳述，經告知簡式審判程序之旨，並聽取其與檢察官
    之意見後，本院認無不得或不宜改依簡式審判程序進行之處
    」、並補充抗告人「於本院109 年12月24日準備程序及審理
    時之自白（參本院卷附當日各該筆錄）」為證據，顯見後案
    判決亦無上開抗告意旨所指疑義，抗告人前揭指摘，難認有
    據。是依上開規定，受刑人已符合緩刑撤銷之法定要件，依
    法即應撤銷緩刑之宣告，法院並無裁量斟酌之權，申言之，
    祇須受刑人行為與刑法第75條第1項所定2款要件有一具備，
    法院即毋庸再行審酌其他情狀，應逕予撤銷緩刑，是受刑人
    上開所指，尚難憑採。
六、綜上，原審認檢察官之聲請，符合刑法第75條第1項第1款規
    定，而裁定撤銷受刑人前開緩刑之宣告，於法並無不合。受
    刑人仍執前詞提起本件抗告，為無理由，應予駁回。
據上論斷，應依刑事訴訟法第412 條，裁定如主文。
中　　華　　民　　國　　110 　年　　7 　　月　　13　　日
                  刑事第一庭  審判長法  官  李釱任
                                    法  官  崔玲琦
                                    法  官　呂煜仁
以上正本證明與原本無異。
不得再抗告。
                                    書記官　林廷佳
中　　華　　民　　國　　110 　年　　7 　　月　　13　　日